---
title: "ZhuoZhou_monitor_compare"
author: "ATango"
date: "2018年7月11日"
output: html_document
---

Note that the `echo = FALSE` parameter was added to the code chunk to prevent printing of the R code that generated the plot.


## 数据准备
先尝试性导入两组数据进行比较
一个是最靠近市区的6#点（6615），一个是最靠近山区的1#点（0907）

Note:对异常异态数据时刻保持怀疑


```{r import data}
getwd()
setwd('D:/ZhuoZhou_Data_Git')
dir()

library(ggplot2)
library(dplyr)

df_near_city <- read.csv('data/2018-04-15to2018-07-01_61694036420907.csv')
df_far_city  <- read.csv('data/2018-04-15to2018-07-01_63586031976115.csv')
```

## 指标测试
测试下个别指标，如PM2.5，来尝试验证生态净化能力
```{r test near PM2.5}
qplot(x = PM2p5, data = df_near_city, binwidth = 2) +
  scale_x_continuous(breaks = seq(0,200,10)) +
  xlab('PM2.5')
```
**发现：**
1. PM2.5总体呈现幂律分布，而不是正态分布；
2. 有小于零的异常值
3. 从65开始，部分值出现频率明显增加，呈现明显不同，感觉就像叠加在上面一套新序列
4. 50以下有空值，可能和设备有关


不要小于0的数据；
转换为频数多边形（y用比例）来显示。
```{r}
ggplot(aes(x = PM2p5, y = ..density..), data = subset(df_near_city, PM2p5 > 0)) +
  geom_freqpoly(binwidth = 2) +
  scale_x_continuous(breaks = seq(0,200,25)) +
  xlab('PM2.5') + 
  ylab('Percentage of that count')
```
和频数结果一样，但突变的结果更清晰


考虑是幂律分布，x坐标取log
```{r}
ggplot(aes(x = PM2p5, y = ..density..), data = subset(df_near_city, PM2p5 > 0)) +
  geom_freqpoly(binwidth = 1) +
  scale_x_log10(breaks = seq(0,300,100)) +
  scale_y_log10() +
  xlab('PM2.5') + 
  ylab('Percentage of that count')
```



```{r test far PM2.5}
ggplot(aes(x = PM2p5, y = ..density..), data = subset(df_far_city, PM2p5 > 0)) +
  geom_freqpoly(binwidth = 1) +
  scale_x_log10(breaks = seq(0,300,100)) +
  xlab('PM2.5') + 
  ylab('Percentage of that count')
```


尝试用以上两个数据，对PM2.5进行不同点位的比较
```{r}
df <- data.frame(PM2p5 = subset(df_near_city, PM2p5 > 0)$PM2p5, monitor = 'near6')
df <- rbind(df, data.frame(PM2p5 = subset(df_far_city, PM2p5 > 0)$PM2p5, monitor = 'far1'))

ggplot(data = df, aes(x = PM2p5, y = ..density.., color = monitor)) +
  geom_freqpoly(binwidth = 1) +
  scale_x_log10() +
  xlab('PM2.5 (lg)') + 
  ylab('Percentage of that count')
```

```{r}
df <- data.frame(PM2p5 = subset(df_near_city, PM2p5 > 0)$PM2p5, monitor = 'near6')
df <- rbind(df, data.frame(PM2p5 = subset(df_far_city, PM2p5 > 0)$PM2p5, monitor = 'far1'))

ggplot(data = df, aes(x = PM2p5, y = ..density.., color = monitor)) +
  geom_freqpoly(binwidth = 1) +
  scale_x_log10() +
  scale_y_log10() +
  xlab('PM2.5 (lg)') + 
  ylab('Percentage of that count (lg)')
```

## 多点位**整体比较**


## 单点位**分面（分时段）比较**


## 单点位**多变量（因素）分析**

